【裁判字號】    97,易,531
【裁判日期】    971028
【裁判案由】    贓物
【裁判全文】
臺灣雲林地方法院刑事判決               97年度易字第531號
公  訴  人  臺灣雲林地方法院檢察署檢察官
被      告  丁○○
上列被告因贓物案件，經檢察官提起公訴（97年度偵字第318 號
），本院判決如下：
    主      文
丁○○故買贓物，共肆罪，各處如附表編號一至四所示之刑。應
執行有期徒刑壹年拾月。
    事實及理由
一、犯罪事實：
    丁○○係址設雲林縣斗六市○○里○○路839 號「銀城資源
    回收場」之員工，其明知甲○○、丙○○及高詠順等人於附
    表編號一至四所示【時間】內，持往「銀城資源回收場」變
    賣之如附表所示【數量】之電纜線，均係甲○○、丙○○或
    高詠順共同竊取之財物（竊盜細節詳如附表編號一至四【來
    源】所示，甲○○、丙○○及高詠順所犯上開竊盜案件，業
    經本院以97年度易字第101 號分別判處罪刑確定），竟分別
    基於故買贓物之犯意，在該資源回收場內，同以每公斤新臺
    幣（下同）170 元之價格分次購入上開電纜線，而故買贓物
    共計4 次。嗣經警方破獲甲○○等人竊取電纜線之案件，循
    線查知上情。
二、認定犯罪事實所憑之證據及理由：
  (一)證據能力部分：
  1.按被告以外之人於偵查中向檢察官所為陳述，除顯有不可信
    之情況者外，得為證據，刑事訴訟法第159 條之1 第2項 定
    有明文。檢察官在偵查中對被告以外之人所為之偵查筆錄，
    性質上屬傳聞證據，惟刑事訴訟法規定檢察官代表國家偵查
    犯罪、實施公訴，依法其有訊問被告、證人及鑑定人之權，
    證人、鑑定人並須具結，而實務運作時，檢察官偵查中向被
    告以外之人所取得之陳述，原則上均能遵守法律規定，不致
    違法取供，其可信度極高，職是，被告以外之人前於偵查中
    已具結而為證述，除反對該項供述得具有證據能力之一方，
    已釋明「顯有不可信之情況」之理由外，不宜遽指該證人於
    偵查中之陳述不具證據能力。經查，甲○○、丙○○及高詠
    順在檢察官面前之證述筆錄（見偵卷第22頁至第23頁），係
    檢察官令渠等以證人身分具結後所為之證述，有該證人結文
    附卷可稽（見偵卷第24頁至第26頁），被告丁○○未提及檢
    察官在訊問時有不法取供之情形，亦未釋明上開證人之證述
    有何顯不可信之情況，依上開規定，上開證人在檢察官之證
    述筆錄，自得作為本案證據使用。
  2.又被告以外之人於審判外之陳述，雖不符刑事訴訟法第159
    條之1 至之4 等4 條規定，而經當事人於審判程序同意作為
    證據，法院審酌該陳述作成時之情況，認為適當者，亦得作
    為證據，同法第159 條之5 第1 項定有明文。經查，除上開
    證人在檢察官面前之證述筆錄外，本判決後開引用各該被告
    以外之人於審判外之陳述，原則上均不得作為證據使用，惟
    被告在本院審理中均明示同意上開證據有證據能力（見本院
    卷第56頁），本院審酌上開證據製作時之情況，並無違法不
    當之情事，認為以之作為證據應屬適當，揆諸前開規定，應
    認該等供述證據例外具有證據能力。
  (二)證明力部分：
    被告固坦承其為「銀城資源回收場」之員工，惟矢口否認有
    何故買贓物之犯行，辯稱：伊沒有向甲○○、丙○○及高詠
    順買過電纜線，甲○○以前偷過伊的車子，與伊有糾紛，伊
    不認識丙○○及高詠順云云。經查：
  1.關於甲○○等人竊取臺灣電力股份有限公司（下稱臺電公司
    ）所有電纜線之細節，甲○○在警詢中以犯罪嫌疑人之身分
    陳稱：約在民國96年10月初某日2 時許，我、丙○○及高詠
    順在雲林縣古坑鄉劍湖山附近之產業道路旁竊取電纜線，得
    手之數量約400 公尺；又於96年10月初某日4 時許，我與高
    詠順前往雲林縣斗六市綠揚高爾夫球場前，欲竊取電纜線，
    但因拉不出來而放棄，嗣後高詠順及丙○○有前去同一地點
    竊取電纜線得手；復於96年10月中旬某日2 時許，我前往雲
    林縣莿桐鄉○○○○○道前竊取路燈電纜線約300 公尺；再
    於96年12月初某日3 時許，我又至雲林縣斗六市工業區○○○路附近共同竊取路燈電纜線約100 公尺等語（見警卷第28
    頁至第38頁），核與其在本院審判中以證人身分證稱：於96
    年10月初，我協同丙○○及高詠順有到劍湖山那邊竊取電纜
    線，竊得長度約400 公尺左右之電纜線。之後，又於96年10
    月初，高詠順及丙○○有前往斗六的綠揚高爾夫球場竊取電
    纜線，這次我沒有去；復於96年10月中旬，我有前往雲林縣
    莿桐鄉○○○○○道路外竊取電纜線300 公尺；另於96年12
    月初，我還去斗六市工業區○○○路竊取電纜線等語（見本
    院卷第103 頁反面至第108 頁）相符。雖甲○○就福天宮及
    斗工一路之竊盜細節，先於警詢中陳稱：福天宮及工業區都
    是我們3 人（指甲○○、高詠順及丙○○）一起去的（見警
    卷第30頁），嗣其在檢察官面前與本院審判中改口證稱：福
    天宮與斗工一路之電纜線是我與丙○○一起去偷的，高詠順
    沒有去（見偵卷第23頁；本院卷第107 頁），前後證述不一
    ，另其就綠揚高爾夫球場竊案之參與人數，先在檢察官面前
    證稱：第2 次（指綠揚高爾夫球場竊案）也是3 個人（指甲○○、高詠順及丙○○）一起去（見偵卷第23頁），亦與其
    前述證詞內容相悖。對於上開矛盾之處，甲○○在本院審判
    中以證人身分證稱：福天宮那1 次，是案發前1 天我、丙○○及高詠順一起去看現場，高詠順開車載我們去的，隔天由
    我跟丙○○去偷，至斗工一路那1 件，確實是我與丙○○去
    的，之前作筆錄時可能精神不好所以講錯，另綠揚高爾夫球
    場那1 件我確實沒去，是我事後聽丙○○講我才知道他們有
    去偷（見本院卷第107 頁至第107 頁反面、第109 頁）。是
    該歧異之原因，已經甲○○證述清楚。再據丙○○在警詢及
    本院審理中分別以犯罪嫌疑人及證人之身分供稱：綠揚高爾
    夫球場之竊案是我跟高詠順2 人去偷的，斗工一路是我和甲○○2 人去偷的，福天宮竊案發生前1 天我與甲○○及高詠
    順去看現場，當天則由我跟甲○○去偷等語（見警卷第23頁
    至第27頁；本院卷第113 頁反面至第114 頁），並佐以本院
    經交互詰問程序，逐一提示各該卷證請上開證人仔細閱覽並
    回想後再為證言，且甲○○及丙○○均自承現因上開竊盜案
    件入監服刑（見本院卷第101 頁至第101 頁反面），則彼等
    應無逃避自身刑責或迴護其他共犯為不實證述之動機存在，
    自應以甲○○及丙○○在本院審判中之證詞為可採。從而，
    甲○○等人共為前揭竊盜犯行堪以認定（竊盜之細節參見附
    表編號一至四【數量】及【來源】所示）。
  2.針對甲○○等人竊取電纜線後變賣之情形，甲○○在警詢中
    陳稱：竊取之電纜線剝除橡膠皮後，將其內之銅線拿至雲林
    縣斗六市重光里某資源回收場賣給被告，由被告加以收購（
    見警卷第28頁至第38頁），嗣其在本院審判中證稱：因為我
    有認識被告，所以我竊盜（指劍湖山、福天宮及斗工一路竊
    案）之電纜線都是用刀片削去外皮，將其內銅線拿去「銀城
    資源回收場」賣給被告，時間都在竊案發生後隔天左右，誰
    有參與竊案就跟誰一起去賣，被告當場從皮包內拿現金給我
    們，一手交錢一手交貨（見本院卷第103 頁反面至第109 頁
    ）。丙○○在警詢及本院審判中也陳（證）稱：我們銷贓電
    纜線之地點就是在「銀城資源回收場」，時間差不多都在案
    發後隔天，是老闆的兒子（指被告）向我們收購的，我們只
    有販賣裸露銅線，也沒有賣給其他人過（見警卷第20頁；本
    院卷第111 頁反面至第115 頁反面）。高詠順復在警詢中陳
    稱：我們將電纜線的銅線賣給斗六市重光里1 家由甲○○之
    朋友所經營之資源回收場，我們使用美工刀去除電纜線橡膠
    外皮後拿去賣（見警卷第41頁至第42頁），以上證詞，彼此
    吻合。被告雖以其與甲○○有糾紛為由，指摘甲○○所述不
    實，然被告所指糾紛乙事，係指被告之姊姊告訴甲○○竊盜
    乙案，迄今已有相當時日，已經被告甲○○證述明確（見本
    院卷第105 頁反面、第108 頁反面），況甲○○等人在多次
    竊得數量甚夥之電纜線後旋即剝皮加工對外兜售，堪認渠等
    經濟狀況不佳，需款孔急，適逢甲○○之友人即被告在雲林
    縣斗六市從事資源回收之工作，則甲○○因往事對被告懷恨
    在心即排除向被告求售電纜線之可能性不高。再者，丙○○
    及高詠順與被告並不相識，素無仇怨，特經丙○○證述綦詳
    （見本院卷第111 頁反面），且為被告所是認（見本院卷第
    37 頁） ，衡情丙○○及高詠順亦無與甲○○相互勾串設詞
    誣攀被告之動機。被告雖以其沒有向甲○○等人收過電纜線
    置辯，但被告在檢察官偵訊中卻供稱：我有向甲○○收過1
    次剝皮銅線，但不是甲○○所講的那4 次，那1 次我有登記
    在簿子上，是甲○○與「林成龍」一起來賣的，但因為他們
    對來源交代語焉不詳，所以我登記在末頁（見警卷第3 頁；
    偵卷第33頁；本院卷第51頁），可認被告辯稱其與甲○○有
    糾紛，不可能收甲○○賣的電纜線云云，要屬子虛。此外，
    觀諸卷附該回收場「收受物品、舊貨、五金廢料或廢棄物登
    記表，下稱本案登記表」（見警卷第53頁至第55頁）之記載
    ：在96年11月16日，甲○○（個人住址欄填上甲○○家中正
    確地址，可參本院卷第101 頁反面）有交貨變賣之情形，但
    登記表內「身分證字號欄」及「物品或廢棄物規格、型號、
    廠牌欄」或「物品或廢棄物欄」均為空白，而96年12月28日
    ，「林成龍」持廢線變賣，兩者登記日期不同，與該登記表
    內其他詳實記載之情形亦大相逕庭，在甲○○證稱其那天（
    96年11月16日）未拿東西賣給被告，但確有與「林成龍」一
    同前往變賣物品之情形下（見本院卷第108 頁反面、第116
    頁反面），堪信該登記表內之記載純屬虛晃一招，顯見被告
    希冀藉此規避刑責之舉。被告在本院審判中又改稱：我有登
    記過1 次，但沒有寫物品名稱，買什麼我不知道（見本院卷
    第36 頁） ，益徵其供詞破綻百出，不足採為有利於被告之
    認定。被告繼而辯稱：錢不是我在處理的，因為我手腳不方
    便，錢不會經過我的手，我的身邊不會有這麼多錢（見本院
    卷第110 頁反面），稽其意旨，似指被告無能力向甲○○等
    人收購電纜線，惟銀城資源回收場被告之父母出資，由被告
    之大姊出面作登記負責人，被告平日即在回收場內幫忙等情
    ，為被告所自承（見本院卷第119 頁反面），顯見該回收場
    為家族式經營，由被告或其大姊負責主要業務，即屬可以推
    斷之事，被告亦坦認若其姊姊不在，便由其負責買賣事宜，
    其可以決定要收購何種物品（見本院卷第37頁反面、第119
    頁反面），是若被告身上沒有資金可以運用，何能在其姊姊
    不在時幫忙「買賣」事宜？是被告上開辯解顯與常情相違，
    益見甲○○等人之上開證詞為可信，被告確有向甲○○等人
    收購電纜線之行為無誤。至甲○○所稱被告之收購價格為每
    公斤「120 元」或「200 元」，與丙○○自始堅稱之每公斤
    「170 元」並不相符（見警卷第20頁、第31頁；本院卷第10
    6 頁、第116 頁），惟一般常人對於事物之注意及觀察，本
    有其能力上之限制，未必如攝影機或照相機般，對所發生或
    經歷的事實均能機械式無誤地捕捉，亦未必能洞悉事實發生
    過程之每一細節及全貌。且對於過往事物之記憶，隨時日之
    間隔而漸趨模糊或失真，自難期其如錄影重播般地將過往事
    物之原貌完全呈現。故供述證據每因個人、智識程度、觀察
    角度、記憶能力、表達能力、誠實意願及利害關係之不同，
    而有對相同事物異其供述之情形發生。甲○○既在警詢中已
    供稱：我沒有記竊取之電纜線共販賣多少錢，所以我也不清
    楚多少錢（見警卷第32頁），可認甲○○所稱販賣價格為每
    公斤「120 元」或「200 元」云云，純為個人主觀臆測之詞
    ，不可盡信。反之，丙○○堅證每公斤170 元之收購價，恰
    與被告在偵訊中供稱：削好的（銅線）統一價格為每公斤
    170 元（本院卷第47頁反面，偵訊筆錄記載為「570 元」，
    見偵卷第9 頁，應係誤繕，已經本院勘驗偵訊光碟製成譯文
    如上）不謀而合，自以丙○○之證詞為可採。準此，被告確
    有於附表編號一至四所示【時間】，依序故買甲○○等人所
    竊取之剝皮電纜線無疑。
  3.檢察官在偵訊中以證人身分訊問甲○○、丙○○及高詠順，
    並籠統地問：「是否曾拿竊得的電纜線賣給斗六市的銀城資
    源回收場？」高詠順證稱：「有，賣了2 次，這2 次都是與
    甲○○、丙○○一起去，時間就是竊盜罪我坦承的那2 次，
    因為那2 次我實際有下手行竊，其他的就是我有去現場但我
    沒有作，到了現場後我在車子，是甲○○下車賣給資源回收
    場，丙○○及我都在車子，每次我都分得約4,000 或5,000
    元。」丙○○證稱：「有，賣了4 次，2 次是我及高詠順、
    甲○○一起去，另2 次是與甲○○，與高詠順那2 次我的確
    是在車子，由甲○○拿去賣，我每次分得約5,000 元，其他
    2 次是我與甲○○都有下去賣給銀城資源回收廠的老闆，我
    們都叫他『顏仔』的男子，每次賣得約6,000 或7,000 元。
    」甲○○證稱：「是，我總共去了4 次，2 次是跟高詠順及
    丙○○，另2 次是與丙○○，時間自96年10月起，最後1 次
    在96年12月17日、或18日，在我們被抓到前1 、2 天，第1
    、2 次是去3 個人，賣了4,000 或5,000 元，第3、4次是我
    與丙○○，賣了6,000 或7,000 元，偷電纜線的地點：第1
    次在劍湖山，第2 次在斗六綠揚高爾夫球場後方道路的，第
    3 次在斗六工業區○○○○路區，第4 次在莿桐北路福天宮
    牌樓。（以上見偵卷第22頁至第23頁）」彼此證述內容一致
    。惟甲○○在本院審判中證稱：我們有一起偷就會一起去賣
    ，綠揚高爾夫球場我沒有去，所以有沒有賣要問丙○○（見
    本院卷第106 頁反面至第107 頁反面）；丙○○在本院審判
    中證稱：福天宮那1 次高詠順沒有分到錢，綠揚高爾夫球場
    那1 次甲○○沒有去（見本院卷第114 頁至第115 頁），而
    與上開證詞不一。又高詠順尚在警詢中陳稱：我於96年10月
    初清晨4 、5 點，夥同丙○○前往斗六市○○里○○道路竊
    取電纜線約100 公尺，另甲○○及丙○○則在96年11月下旬
    至雲林縣古坑鄉○○村○○○道旁竊取電纜線得手（見警卷
    第41頁至第42頁），可認甲○○等人所犯下之竊盜案件可能
    不只上開4 起，則高詠順所稱各該次竊盜案件之銷贓情節是
    否即係指本案4 件竊盜案件？未見檢察官為進一步之訊問，
    高詠順亦未加以澄清說明，已生疑義。佐以檢察官在請上開
    證人作證時既以概括之問題請證人作答，並未諭知隔離訊問
    ，亦未辨明各次竊盜之情節，請證人「逐次」回想後作答（
    詳見偵訊筆錄之記載），則丙○○及甲○○或受到高詠順證
    述內容之影響，或為逞一時口舌之快，或未瞭解檢察官之真
    意，造成指鹿為馬、詞不達意或實問虛答之情況，並非不能
    想像。從而，在偵訊中，甲○○、高詠順及丙○○之證述內
    容是否專指本案4 件竊盜案件？是否合於實情？均容有斟酌
    餘地。對照言之，甲○○及丙○○在本院審判中經由交互詰
    問程序使渠等確認各該4 次竊盜案件之作案細節，並逐一要
    求渠等就各次竊盜後之銷贓情形作答，並提示警局及偵訊筆
    錄供其回想，並對差異處做出澄清、回應。再參以劍湖山之
    竊案，為甲○○、丙○○及高詠順所犯；綠揚高爾夫球場之
    竊案為丙○○及高詠順所犯；福天宮及斗工一路之竊案為甲○○及丙○○所犯，甲○○並未參與綠揚高爾夫球場之竊案
    ，高詠順並未參與福天宮及斗工一路之竊案，已經詳論在前
    ，依常情研判，若行為人確未參與竊盜行為，豈有事後尚可
    朋分贓款，坐收漁利之理，反之，若行為人確有參與竊盜行
    為，為免贓款遭他人侵占或分贓不均，親力前往銷贓地點變
    賣得現朋分，方合於情理。甲○○等人竊得之電纜線數量非
    微，應需2 人以上之力方能順利搬運，則甲○○證稱：有參
    與作案的人就會一起去賣，綠揚高爾夫球場竊案我沒有參與
    ，所以我也沒有去銷贓（見本院卷第106 頁反面至第107 頁
    反面）；丙○○證稱：綠揚高爾夫球場那1 次是我跟高詠順
    去賣的（見本院卷第115 頁），堪信方與事實相符。
  4.被告自承與甲○○認識多年，亦知悉甲○○並非從事與電纜
    線有關之行業（見本院卷第36頁反面、第120 頁反面），且
    甲○○等人持往變賣之電纜線數量非微，次數頻繁，依被告
    之智識程度及經營資源回收場之豐富經驗，當可合理判斷該
    電纜線之來源應係犯罪所得之財物，當場拒絕買受或買受後
    依規定詳實登記，以確保自身權益方是。但甲○○在本院審
    判中證稱：我們拿電纜線賣給時，被告都沒有登記，被告也
    沒有詢問來源（見本院卷第104 頁至第106 頁）；丙○○亦
    證稱：被告沒有登記過我的資料，也沒有詢問來源（見本院
    卷第112 頁至第115 頁反面），均與被告所提出之本案登記
    表（見警卷第53頁至第55頁）未見任何收購甲○○等人所持
    售之電纜線之記載相合。若被告不知該電纜線為贓物，豈有
    未依規定登記之理？以上足證被告主觀上對其所收受之電纜
    線係他人為財產犯罪所得之物已有所認識，並進而決意買受
    至，甚為明確。
  5.綜上所陳，被告確已知悉甲○○等人於附表所示時間，持往
    「銀城資源回收場」變賣之電纜線屬贓物，仍加以買受之犯
    行洵堪認定，被告所辯均為卸責之詞，不值採信。本件事證
    明確，應依法論科。
三、論罪科刑之理由：
  (一)核被告所為，均係犯刑法第349條第2項故買贓物罪。
  (二)被告前後4 次犯行，犯意各別，行為各自獨立，應分論併罰
    。
  (三)本院審酌被告在資源回收場工作，不思以正當途徑獲取錢財
    ，竟甘淪為竊盜宵小銷贓之管道，除造成臺電公司追償困難
    外，亦間接助長竊盜風氣，危害社會秩序匪淺，且犯後飾詞
    狡辯，態度不佳，未見悔改之意，誠屬不該，但本院念及被
    告故買贓物之價值非鉅（臺電公司提起附帶民事訴訟，向被
    告求償54,770元及利息），暨被告自承國中畢業，因車禍傷
    及神經，影響行走，智識程度不高，身體狀況不佳，再參酌
    各次贓物之價值等一切情狀，分別量處如附表編號一至四所
    示之刑，再定其應執行之刑如主文所示。起訴書具體求刑應
    執行有期徒刑3 年，尚嫌過重，附此敘明。
四、應適用之法律：
  (一)刑事訴訟法第299 條第1 項前段。
  (二)刑法第349 條第2 項、第51條第5 款。
  (三)刑法施行法第1 條之1 第1 項、第2 項前段。
本案經檢察官乙○○到庭執行職務。
中    華    民    國    97    年    10    月    28    日
                  刑事第五庭  審判長法  官 侯 廷 昌
                                    法  官 藍 家 偉
                                    法  官 王 紹 銘
以上正本證明與原本無異。
如不服本判決，應於收受本判決後10日內向本院提出上訴書狀，
並應敘述具體理由。如未敘述上訴理由者，應於上訴期間屆滿後
20日內向本院補提理由書狀（均須按他造當事人之人數附繕本）
「切勿逕送上級法院」。
                                    書記官 王 秀 如
中    華    民    國    97    年    10    月    28    日
附錄本案論罪科刑法條全文：
中華民國刑法第349 條（贓物罪）：
收受贓物者，處3 年以下有期徒刑、拘役或5 百元以下罰金。
搬運、寄藏、故買贓物或為牙保者，處5 年以下有期徒刑、拘役
或科或併科1 千元以下罰金。
因贓物變得之財物，以贓物論。
【附表：被告丁○○故買贓物一覽表】
┌──┬─────┬────┬───────────┬───────┐
│編號│   時間   │  數量  │        來源          │    宣告刑    │
├──┼─────┼────┼───────────┼───────┤
│ 一 │96年10月初│已削皮之│甲○○、丙○○、高詠順│有期徒刑捌月。│
│    │劍湖山竊案│電纜線約│共同基於意圖為自己不法│              │
│    │發生後隔天│400公尺 │所有之犯意聯絡，於96年│              │
│    │          │        │10月初某日凌晨2 時許，│              │
│    │          │        │由甲○○駕駛自小客車搭│              │
│    │          │        │載丙○○、高詠順結夥3 │              │
│    │          │        │人，前往雲林縣古坑鄉劍│              │
│    │          │        │湖山世界遊樂區附近產業│              │
│    │          │        │道路旁所竊得，並經吳乾│              │
│    │          │        │泰、丙○○及高詠順以刀│              │
│    │          │        │片削除外皮後一同持往變│              │
│    │          │        │賣。                  │              │
├──┼─────┼────┼───────────┼───────┤
│ 二 │96年10月初│已削皮之│丙○○、高詠順共同基於│有期徒刑拾月。│
│    │綠揚高爾夫│電纜線約│意圖為自己不法所有之犯│              │
│    │球場竊案發│800公尺 │意聯絡，於96年10月初某│              │
│    │生後隔天  │        │日凌晨4 時許，由丙○○│              │
│    │          │        │駕車搭載高詠順，前往雲│              │
│    │          │        │林縣斗六市崙豐往古坑外│              │
│    │          │        │環道綠揚高爾夫球場旁所│              │
│    │          │        │竊得，並經丙○○及高詠│              │
│    │          │        │順以刀片削除外皮後一同│              │
│    │          │        │持往變賣。            │              │
├──┼─────┼────┼───────────┼───────┤
│ 三 │96年10月中│已削皮之│甲○○及丙○○共同基於│有期徒刑陸月。│
│    │旬福天宮竊│電纜線約│意圖為自己不法所有之犯│              │
│    │案發生後隔│300 公尺│意聯絡，於96年10月中旬│              │
│    │天        │        │某日凌晨2 時許，由吳乾│              │
│    │          │        │泰駕車搭載高詠順，前往│              │
│    │          │        │雲林縣莿桐鄉○○○路福│              │
│    │          │        │天宮附近所竊得，並經吳│              │
│    │          │        │乾泰及丙○○以刀片削除│              │
│    │          │        │外皮後一同持往變賣。  │              │
├──┼─────┼────┼───────────┼───────┤
│ 四 │96年12月初│已削皮之│甲○○、丙○○共同基於│有期徒刑陸月。│
│    │斗工一路竊│電纜線約│意圖為自己不法所有之犯│              │
│    │案發生後隔│100公尺 │意聯絡，於96年112 初某│              │
│    │天        │        │日，由甲○○駕車搭載林│              │
│    │          │        │宏明，前往雲林縣斗六市│              │
│    │          │        │工業區○○○路旁所竊得│              │
│    │          │        │，並經甲○○及丙○○以│              │
│    │          │        │刀片削除外皮後一同持往│              │
│    │          │        │變賣。                │              │
└──┴─────┴────┴───────────┴───────┘


司法院資訊處製作；財團法人民間司法改革基金會備份。
